【裁判字號】    96,感更（一）,5
【裁判日期】    970304
【裁判案由】    檢肅流氓條例
【裁判全文】
臺灣士林地方法院治安法庭裁定     96年度感更（一）字第5號
移送機關    臺北市政府警察局中山分局
被移送人    甲○○
上列被移送人因違反檢肅流氓條例案件，經移送機關以中華民國
94年1 月20日北市警中分刑字第09430216400 號移送書移送本院
審理，本院治安法庭裁定交付感訓處分後，被移送人提起抗告，
為臺灣高等法院治安法庭將原裁定撤銷發回（96年度感抗第81號
），本院更為裁定如下：
    主  文
甲○○交付感訓處分。
    理  由
壹、流氓事實部分：
一、甲○○於民國93年9 月間，因清理其弟洪佳偉（91年1 月28
    日歿）位於共同居住之臺北市士林區○○○路○ 段93巷33號
    住處房間時，發現其弟洪佳偉在房間衣櫃下方存放有仿造美
    製衝鋒槍1 枝（含彈匣及滅音器，槍枝管制編號0000000000
    ）、制式左輪手槍1 枝（含彈匣，槍枝管制編號0000000000
    ）、制式貝瑞塔92手槍1 枝（含彈匣，槍枝管制編號000000
    0000）、點三八子彈33顆及92制式子彈166 顆，竟移置於自
    己房間衣櫥內非法持有之，嗣擁槍自重，於93年11月18日攜
    帶其中手槍2 把，召來A1（保護祕密證人，真實姓名年籍詳
    附本院93年度聲搜字第968 號卷之真實姓名對照表）向其陳
    稱：最近與士林區的不良份子結怨，要討回公道等語，並取
    出2 把手槍又稱：怕什麼，再狠的兄弟1 槍還不是要倒下來
    等語。嗣經警持本院核發之搜索票於93年11月26日搜索甲○
    ○上開住處，並扣得上揭槍、彈，始查知上情。
二、案經移送機關初審報請臺北市政府警察局複審認定被移送人
    為情節重大流氓移送本院審理。
貳、認定之證據及理由：
一、訊據被移送人甲○○固坦承在其弟洪佳偉房間發現扣案之槍
    、彈後，移置於自己房間之事實，惟矢口否認有何流氓行為
    ，辯稱：扣案的槍彈是因為93年颱風天，伊弟弟洪佳偉（原
    名洪佳松）生前跟伊同住在臺北市士林區○○○路○ 段93巷
    33號，他的房間牆壁滲水出來，都流到客廳，伊沿著水漬，
    擦到他的房間，移開衣櫥，找到滲水點，再翻開衣櫥，發現
    下面有一包東西，想說怎麼這麼重，就把東西打開，發現裡
    面有槍，因為小孩子在旁邊，所以伊就拿去放在自己的房間
    ，當時有考慮是要丟掉還是拿給警察，結果就一直到被警察
    查獲云云。
二、本院查：
  (一)被移送人甲○○於93年9 月間，因清理其弟洪佳偉（91年1
    月28日歿）位於共同居住之臺北市士林區○○○路○ 段93巷
    33號住處房間時，發現其弟洪佳偉在房間衣櫃下方存放有仿
    造美製衝鋒槍1 枝（含彈匣及滅音器，槍枝管制編號000000
    0000）、制式左輪手槍1 枝（含彈匣，槍枝管制編號000000
    0000）、制式貝瑞塔92手槍1 枝（含彈匣，槍枝管制編號00
    00000000）、點三八子彈33顆及92制式子彈166 顆，竟移置
    於自己房間衣櫥內，嗣移送機關於93年11月26日持搜索票前
    往被移送人甲○○上址搜索，在其房間衣櫥內扣得前揭槍彈
    ，此經被移送人坦承不諱，核與證人即被移送人之妻林美惠
    、其兄洪坤男於警詢時證述之情節大致相符、並有搜索筆錄
    及扣押物品目錄表、起獲槍枝現場陳設圖、現場照片4 張、
    扣案槍彈照片5 張、扣押物品清單1 紙附卷可憑，而扣案之
    前揭槍彈經送內政部警政署刑事警察局以性能檢驗法及試射
    法鑑定結果，認：美製衝鋒槍1 枝（含彈匣及滅音器，槍
    枝管制編號0000000000），係仿美國INGRAM廠M11 型口徑9m
    m （9x19mm）之制式衝鋒槍製造之仿造衝鋒槍，槍管內具6
    條左旋來復線，機械性能良好，可擊發口徑9mm （9x19 mm
    ）制式子彈，認具殺傷力；制式左輪手槍1 枝（含彈匣，
    槍枝管制編號0000000000），係菲律賓SQUIRES BINGHAM 廠
    M100P 型口徑0.38吋之制式轉輪手槍，送鑑時槍號遭磨滅，
    經以電解腐蝕法重現結果，因磨滅過深無法重現；槍管內具
    有6 條左旋來復線，機械性能良好，認具殺傷力；制式貝
    瑞塔92手槍1 枝（含彈匣，槍枝管制編號0000000000），係
    義大利BERETTA 廠92FS型口徑9mm （9x19mm）之制式半自動
    手槍，送鑑時槍號遭變造為「BER297861Z」，經以電解腐蝕
    法重現結果，因變造字樣打印過深，無法重現；槍管內具6
    條右旋來復線，機械性能良好，認具殺傷力；點三八子彈
    33顆認均係口徑0.38吋之制式子彈，均具殺傷力；92制式
    子彈166 顆，認均係口徑9mm （9x19mm）制式子彈，均具殺
    傷力，以上有內政部警政署刑事警察局93年12月13日刑鑑字
    第0930236400號槍彈鑑定書在卷可憑（見偵卷第73頁至第80
    頁）。被移送人於93年9 月初發現扣案之槍、彈而將之移置
    自己房間衣櫥內，乃將槍、彈置於自己實力支配範圍之行為
    ，被移送人對於自己持有前揭具殺傷力槍、彈，自具有所充
    份之認識及意欲。
  (二)被移送人於93年11月18日攜帶背包置放其中手槍2 把，召來
    A1向其陳稱：最近與士林區的不良份子結怨，要討回公道等
    語，並取出2 把手槍稱：怕什麼，再狠的兄弟1 槍還不是要
    倒下來等語，此經祕密證人A1於警詢時證述明確（見本院93
    年度聲搜字第968 號卷第4 頁）。查A1祕密證人於警詢時就
    被移送人如何召喚其前往，如何出示槍枝等節，無論時間、
    地點、出示槍枝之緣起、目的等細節均具體陳述，而警方依
    其檢舉向本院聲請搜索票後，前往被移送人住處搜索，亦查
    獲與A1所述相符之槍枝，足認其所言確有憑據，並非誣陷之
    詞，A1證述有前揭扣案之槍、彈可資補強，得為本案認定事
    實依據。且被移送人平常係將槍、彈藏放在房間衣櫥之隱密
    處，倘非確如A1所言，被移送人因與人結怨，曾將之攜出展
    示，祕密證人A1又如何得以知悉檢舉？是A1所言亦應與常情
    相符，可以採信。至證人即被移送人友人張清男曾證述：那
    年（即93年）中秋節前後那段時間，在甲○○家烤肉時，甲
    ○○表示在家中弟弟的房間有看到槍、彈，問我要如何處理
    ，甲○○稱有2 把槍，1 把有彈匣、1 把為左輪，並未提到
    子彈，我詢問朋友，朋友說已超過報繳期間，可能要等下一
    次報繳期間，嗣10月間，被告打電話給我，我也如此告知等
    語（見高院卷第37頁正、反面），僅能證明被移送人取得槍
    、彈之初或有處理之意，尚不能據以否定A1之證述真實性。
  (三)綜上所述，本件被移送人前揭擁槍自重之行為事證明確，堪
    予認定。
三、按非法持有槍彈，足以嚴重破壞社會秩序及危害他人生命、
    身體、自由、財產者，當然屬於情節重大之流氓，檢肅流氓
    條例第2 條第2 款及檢肅流氓條例施行細則第5 條第2 項第
    2 款定有明文。邇來臺灣地區槍枝泛濫，不法之徒每以擁槍
    自重，輕則用以恐嚇勒索，欺壓善良，重則持以殺人搶劫，
    使一般民眾聞槍色變，危害社會治安至深且鉅，本件被移送
    人非法持有槍彈數量甚鉅，持有之時間非短，並曾攜出展示
    ，表露欲以之開槍尋仇之意，幸經檢舉由員警持票搜索始行
    查獲，其行為自有危害不特定人生命、身體、自由、財產、
    嚴重破壞社會秩序之虞，且情節重大。案經移送機關初審報
    告臺北市政府警察局複審認定為情節重大流氓，有移送機關
    之流氓調查資料表、臺北市政府警察局94年1 月20日北市警
    刑預迅字第010 號複審流氓認定書、移送書在卷足憑，被移
    送人自有應付感訓處分之原因，爰依法為交付感訓處分之裁
    定。
四、至被移送人另聲請傳喚證人李俊雄，證明被移送人受其所託
    印刷物品，致無閒暇而忽略扣案槍、彈放置家中乙事，並於
    95年9 月、10月請其代詢如何處理該批槍彈等情，另聲請傳
    喚秘密證人A1，欲證明A1供述被告對之提及槍、彈及展示槍
    枝之過程真偽云云，惟查：
  (一)被告於本院調查時供稱：伊只有跟一個綽號「ㄌㄚㄏ一」的
    朋友提過房間裡有槍，請其代詢如何處理等語（見本院94年
    度感裁字第8 號卷第9 頁），而被移送人已聲請喚傳張清男
    證明前揭情節，何以又有另名證人李俊雄可資證明？且被移
    送人託證人李俊雄於95年9 月、10月託人代詢如何處理槍彈
    一節，縱認屬實，亦無解於被移送人持有槍彈之事實，亦與
    被移送人是否於95年11月間擁槍自重之認定無必然之關聯。
    而被告於93年9 月至12月，是否受證人李俊雄之委託印刷物
    品？是否趕工？縱屬肯定，在經驗法則上亦不能排除被移送
    人攜槍向A1展示表露尋仇意思之可能性，故無本院認無再行
    傳喚證人李俊雄之必要性。
  (二)至祕密證人A1於本院94年度訴字第487 號案件審理時傳喚未
    到（見前開卷宗第35頁），被移送人於該案審理時捨棄傳喚
    ，且按法院、警察機關為保護本條例之檢舉人、被害人或證
    人，於必要時得個別不公開傳訊之，並以代號代替其真實姓
    名、身分，製作筆錄及文書。其有事實足認檢舉人、被害人
    或證人有受強暴、脅迫、恐嚇或其他報復行為之虞者，法院
    得依職權拒絕被移送裁定人與之對質、詰問，此見檢肅流氓
    條例第12條第1 項規定甚明。本件因A1向移送機關檢舉，向
    本院聲請搜索票而查獲，被移送人並因此經法院判處有期徒
    刑5 年2 月確定，經送執行現正通緝中，此有臺灣高等法院
    被告前案紀錄表在卷可證，被移送人有逃避司法程序之舉，
    倘又於本院調查審理時到庭詰問A1，實恐有藉此對A1實施報
    復之虞，故亦不再傳喚A1，附此敘明。
據上論斷，應依檢肅流氓條例第13條第2 項，裁定如主文。
中    華    民    國    97    年    3     月    4     日
                  治安法庭法  官  周群翔
以上正本證明與原本無異。
如不服本裁定應於送達後10日內向本院提出抗告狀。
                          書記官  劉育君
中    華    民    國    97    年    3     月    4     日


司法院資訊處製作；財團法人民間司法改革基金會備份。
